最　高　行　政　法　院　裁　定
　　　　　　　　　　　　　94年度裁字第01873號
上　訴　人　甲○○
被 上訴 人　桃園縣楊梅鎮公所
代　表　人　乙○○
訴訟代理人　王年柿　律師
上列當事人間因廢棄物清理法事件，上訴人對於中華民國93年4
月6日臺北高等行政法院91年度簡更一字第1號判決，提起上訴，
本院裁定如下：
　　主  文
上訴駁回。
上訴審訴訟費用由上訴人負擔。
　　理  由
一、按對於適用簡易程序之裁判提起上訴或抗告，須經本院許可
    ，且該許可以訴訟事件所涉及之法律見解具有原則性者為限
    ，行政訴訟法第235條定有明文。
二、本件上訴人以：查行為時廢棄物清理法所稱之廢棄物有二種
    ，即一般廢棄物及事業廢棄物。而事業廢棄物又分為有害事
    業廢棄物及一般事業廢棄物；垃圾、糞尿、動物屍體或其他
    非由事業機構所產生之廢棄物為一般廢棄物，由事業機構所
    產生之廢棄物為事業廢棄物（廢棄物清理法第2條規定參照
    ）。一般廢棄物之清除依行為時廢棄物清理法第7條規定，
    垃圾應由執行機關清除，建物拆除後所遺留者，則由原所有
    人、管理人或使用人清除。同法第8條並規定一般廢棄物之
    清除、處理之運輸、貯存、工具、方法、設備應符合主管機
    關或執行機關之規定，違反第7條、第8條就一般廢棄物清理
    之規定者，依同法第23條之規定處400元以上1,500元以下罰
    鍰。依據上揭規定，一般個人所產生之垃圾及非事業機構所
    產生之廢棄物，縱然是建築物拆除後之廢棄物，仍然屬於一
    般廢棄物，而非事業廢棄物，只能依該法第7條、第8條、第
    23條之規定裁罰。又由事業機構所產生之廢棄物，其清除之
    方法，依同法第13條規定，有自行清除、共同清除及委託清
    除三種。而同法第15條及第24條所規定者，係指產生事業廢
    棄物之事業機構對於其所產生之事業廢棄物，違反清理之規
    定而予以處罰之規定。換言之，非產生事業廢棄物之個人，
    依法既然不負責清理非其所產生之事業廢棄物，當然不受該
    法第15條、第24條規定之處罰。本件建築廢棄物既係事業廢
    棄物，又非上訴人所產生，上訴人並不負清理之責，縱然系
    爭土地上之建築廢棄物係由上訴人或其他之個人所產生堆置
    在上訴人之土地上而未清理，上訴人因管理土地有過失而須
    接受處罰，仍應依廢棄物清理法第7條、第8條及第23條之規
    定處罰，原判決認上訴人應依廢棄物清理法第15條、第24條
    之規定裁罰，其適用法律顯有違誤。另上訴人於系爭土地種
    植竹木，斷無可能同意兒子讓第三人傾倒廢棄物，乃至於將
    上訴人種植之竹木燬焚之理，系爭土地迭遭不肖人士及事業
    機構傾倒一般廢棄物及事業廢棄物，上訴人無法知悉，亦無
    從阻止，是上訴人並非能注意，即無過失之責任可言。原判
    決認為上訴人就所管理之土地應以更高之注意義務，惟該義
    務並無法令上之依據，故原判決顯係違背法令。請廢棄原判
    決，並撤銷再訴願決定、訴願決定及原處分或發回原審法院
    等語。
三、本院查，前開上訴意旨所陳各節，或重述上訴人於原審所為
    主張，且經原判決一一詳予論述、敘明不採之理由，以上訴
    人一己之見，指摘原判決適用法律錯誤；或就原審取捨證據
    、認定事實之職權行使事項，爭執原判決認定上訴人應負系
    爭違規行為責任乙節為違背法令，經核並無所涉及之法律見
    解，具有原則上之重要情事，上訴人提起上訴，不合首揭規
    定，不應許可，其上訴難謂合法，應予駁回。
四、依行政訴訟法第249條第1項前段、第104條、民事訴訟法第
    95條、第78條，裁定如主文。
中    華    民    國    94    年    9     月   15     日
                  第二庭審判長法  官　廖　政　雄
                              法  官　林　清　祥
                              法  官　鍾　耀　光
                              法  官　姜　仁　脩
                              法  官  胡  國  棟
以  上  正  本  證  明  與  原  本  無  異
中    華    民    國    94    年    9    月    15     日
　　　　　　　　　　　　　　　書記官　陳　盛　信
